臺灣宜蘭地方法院刑事判決　　　　　　　　　　　　　　九十年度易字第五九九號
　　公　訴　人　臺灣宜蘭地方法院檢察署檢察官
　　被　　　告　乙○○
右列被告因竊盜案件，經檢察官提起公訴（九十年度偵字第二五五五號），本院判決
如左：
    主  文
乙○○竊盜，處有期徒刑參月，如易科罰金以參佰元折算壹日，緩刑貳年。
    事  實
一、乙○○意圖為自己不法之所有，於民國八十九年六月十五日下午十一時許，在宜
    蘭市○○路一九六巷一弄十五之四號前，見彭阿寶所有車號ＲＥＨ—六七０號之
    機車上留有鑰匙一把，遂意圖為自己不法之所有，竊取該部機車，得手後留供己
    用，嗣於九十年八月十六日下午六時四十五分許，在宜蘭市○○路一七一巷二十
    號前，為警查獲，並扣得該失竊之機車一部。
二、案經宜蘭縣警察局移送臺灣宜蘭地方法院檢察署檢察官偵查起訴。
    理  由
一、訊據被告乙○○對於右開竊取機車騎用之事實坦承不諱，惟辯稱：當時因喝酒一
    時糊塗，意識不清楚才騎他人的機車云云。經查被告竊取機車等情，核與被害人
    彭阿寶之夫甲○○指述之失竊情節相符，復有車輛竊盜、車牌失竊資料個別查詢
    表及贓物認領保管單附卷可參。此外，被告於竊取機車後，使用該輛機車長達一
    年餘，並自承：因為當時伊車子壞掉了，所以把機車當成自己的車來騎等語明確
    ，其若確係因一時酒醉意識不清楚而為犯行，則於翌日酒醒後，當可將上開機車
    返還與被害人，然其卻將該竊取而得之機車當成自己之車輛繼續使用長達一年之
    久，顯見被告嗣後以酒醉致誤騎他人機車云云置辯，不足採信，其有為自己不法
    所有之意圖甚為顯然，其犯行堪以認定，應依法論科。
二、核被告所為，係犯刑法第三百二十條第一項之竊盜罪。被告係於八十九年六月十
    五日下午十一時許竊取被害人之機車，業經被告供述在卷，雖被告與被害人所述
    時間不一致，惟被告自承其晚間有喝酒之習慣，於酒後始動手行竊，且被害人到
    庭陳述因失竊多日才發現失竊，確實之日期及時間不清楚等語可資佐證，自以被
    告所述時間為可信，公訴人誤以被告於八十九年六月五日上午八時許為犯行，尚
    有未洽，併此敘明。爰審酌被告犯罪之動機、目的、手段及其犯罪後坦承犯行之
    態度等一切情狀，量處如主文所示之刑。又刑法第四十一條第一項業於九十年一
    月四日修正，經總統於同年一月十日公佈，修正後規定：「犯最重本刑為五年以
    下有期徒刑之罪，而受六月以下有期徒刑或拘役之宣告，因身體、教育、職業、
    家庭之關係或其他正當事由，執行顯有困難者，得以一元以上三元以下，折算一
    日，易科罰金。但確因不執行所宣告之刑，難收矯正之效或難以維持法秩序者，
    不在此限」。本件被告於上開刑法修正前所犯之竊盜罪，為五年以下有期徒刑之
    罪，與上開修正後刑法第四十一條第一項易科罰金之規定相符，與修正前刑法第
    四十一條所規定比較，依刑法第二條第一項前段規定，自應適用最有利於行為人
    之法律，即修正後刑法第四十一條第一項之規定，並諭知易科罰金之折算標準。
    查被告前未曾受有期徒刑以上刑之宣告，有卷附臺灣高等法院檢察署刑案紀錄簡
    覆表可按，因一時失慮而為犯行，經此起訴審判，當知所警惕，信無再犯之虞，
    本院認所宣告之刑以暫不執行為適當，併諭知緩刑二年，以啟自新。
據上論結，應依刑事訴訟法第二百九十九條第一項前段，刑法第二條第一項前段、第
三百二十條第一項、第四十一條第一項、第七十四條第一款，罰金罰鍰提高標準條例
第一條前段、第二條，判決如主文。
本案經檢察官沈念祖到庭執行職務。
中　　    華    　　民    　　國　  九十一    年    一    月    十七    日
                                     臺灣宜蘭地方法院刑事第一庭
                                         審判長法　官
                                               法  官
                                               法  官
附錄本案論罪科刑法條
刑法第三百二十條第一項
